# 请教陈版内部交易损益减值抵消的问题

提问人：1994lyh 时间：2018-05-20 21:29:58
谢谢。我还是不太明白。从中级看注会，感觉很懵逼

回答人：chenyiwei
因为这 200 （1200-1000）是不公允的关联交易导致的结果，不是标的存货自身真正的减值损失，所以仍需按比例抵销。（1600-1200 ）是真正的减值损失，所以不能恢复。